【裁判字號】    92,上易,421
【裁判日期】    920528
【裁判案由】    傷害
【裁判全文】
臺灣高等法院臺南分院刑事判決            九十二年度上易字第四二一號      Ｇ
      上  訴  人  臺灣臺南地方法院檢察署檢察官
      被      告  甲  ○  ○
右上訴人因被告傷害案件，不服臺灣臺南地方法院九十一年度易字第一七四一號中華
民國九十二年四月八日第一審判決（起訴案號：臺灣臺南地方法院檢察署九十一年度
偵緝字第九六三號），提起上訴，本院判決如左：
      主      文
原判決撤銷。
本件公訴不受理。
      事      實
 一、公訴意旨略以：甲○○與乙○○原係朋友，因乙○○借用甲○○之名義，向地
     下錢莊借款新台幣（下同）四萬元，屆期乙○○因未繳利息且未依約清償，而
     於民國（下同）九十一年二月八日晚上十一時四十分許，甲○○即遭地下錢莊
     索討，雙方約在台南市○區○○路三一九號前（即老地方餐廳對面）洽談還債
     事宜，甲○○在赴約之前，即告知其老闆黃政勳（已另為不起訴處分），要黃
     政勳代為籌款，以利清償乙○○積欠地下錢莊之債務，經黃政勳應允後。甲○
     ○乃先行前往，黃政勳隨後趕到。黃政勳到達現場後，隨即打乙○○之行動電
     話，要乙○○即刻前來。嗣告訴人乙○○趕到後，甲○○即基於傷害人之身體
     之犯意，先用腳踢乙○○，復再持鋁製球棒（未扣案）毆打乙○○之後腦部，
     致乙○○受有頭皮撕裂傷等傷害，甲○○顯係觸犯傷害罪云云。
二、按告訴乃論之罪，告訴人於第一審辯論終結前得撤回其告訴，而告訴乃論之罪，
    對於共犯之一人告訴或撤回告訴，其效力及於其他共犯，又告訴經撤回者，應諭
    知不受理之判決，刑事訴訟法第二百三十八條第一項、第三百三十九條前段及第
    三百零三條第三款，分別定有明文。又刑法第二百七十七條第一項之傷害罪，依
    同法第二百八十七條前段規定，須告訴乃論。本件告訴人之告訴及警局移送意旨
    ，原係以被告甲○○與案外人黃政勳共同傷害告訴人，致告訴人受有頭皮撕裂傷
    等傷害等語，然查，本件告訴人已於九十一年十月三十一日檢察官偵訊時，對共
    犯黃政勳當庭撤回告訴，有該偵訊筆錄在卷可稽（見臺灣臺南地方法院檢察署九
    十一年度偵字第六六一八號卷第五三頁），揆諸前開說明，其撤回告訴之效力自
    及於本案被告甲○○，自應對被告甲○○諭知不受理之判決，惟原審疏未詳察，
    仍對被告諭知無罪之判決，尚有未合。檢察官上訴意旨空言指摘原判決不當，雖
    無理由，惟原判決既有可議，應由本院將原判決撤銷改判，另為本件不受理之判
    決。
據上論結，應依刑事訴訟法第三百六十九條第一項前段、第三百六十四條、第三百零
三條第三款，判決如主文。
本案經檢察官李傳來到庭執行職務。
中    華    民    國      九十二      年      五      月      二十八    日
  臺灣高等法院臺南分院刑事第六庭
                                      審判長法官  楊    明    章
                                            法官  戴    勝    利
                                            法官  顏    基    典
右正本證明與原本無異。
不得上訴。
                                      法院書記官  呂    嘉    文
中    華    民    國      九十二      年      五      月     二十八     日


司法院資訊處製作；財團法人民間司法改革基金會備份。
